# 求助陈版 ~ 子公司向母公司进行股权激励

提问人：wondermakerzxb 时间：2021-07-13 08:05:07
100%持股的子公司回购母公司股票向母公司员工进行股权激励，此时①结算企业应为子公司 ②接受服务企业为母公司 ③子公司不是以其本身权益工具进行结算，因此为现金结算的股份支付 ④母公司作为接受服务企业，并无结算义务，因此为权益结算的股份支付 ⑤合并总体视为现金结算的股份支付 ⑥这种股权激励方式在法规层面是否可行？
陈老师 ，麻烦您看看我这 6 个判断是否正确，十分感谢！

回答人：chenyiwei
为何“100%持股的子公司回购母公司股票向母公司员工进行股权激励”？母公司自己不可以直接回购？
无论如何，母公司合并报表层面都是权益结算股份支付。子公司支付的回购款确认为合并报表层面的库存股成本。在授予后，根据授予价格和原回购价格之间的差额对库存股和资本公积进行调整，将库存股余额调整为按授予价格计算的金额。